【裁判字號】    99,訴,443
【裁判日期】    990615
【裁判案由】    違反毒品危害防制條例
【裁判全文】
臺灣屏東地方法院刑事判決               99年度訴字第443號
公  訴  人  臺灣屏東地方法院檢察署檢察官
被      告  甲○○
上列被告因違反毒品危害防制條例案件，經檢察官提起公訴（99
年度毒偵字第349 號），嗣被告於本院準備程序進行中先就被訴
事實為有罪之陳述，本院告知被告簡式審判之旨，並聽取當事人
之意見後，本院合議庭裁定改由受命法官獨任依簡式審判程序審
理，判決如下：
    主  文
甲○○施用第一級毒品，累犯，處有期徒刑拾月；又施用第二級
毒品，累犯，處有期徒刑陸月。應執行有期徒刑壹年貳月。
    事  實
一、甲○○前因施用毒品案件經觀察、勒戒後，認無繼續施用毒
    品之傾向，於民國92年2月10日執行完畢釋放出所，並由本
    署檢察官以92年度毒偵字第183號為不起訴處分確定。復因
    連續施用第一級、第二級毒品案件，經本院以93年度訴字第
    921 號判決分別判處有期徒刑8 月、6 月，應執行有期徒刑
    1 年確定，又因連續施用第一級、第二級毒品案件，經本院
    以94年度訴字第875 號判決判處有期徒刑1 年2 月、10月，
    應執行有期徒刑1 年10月確定；其另因槍砲、詐欺等案件，
    經法院分別判處有期徒刑3 月、3 月確定，上開數案件接續
    執行，於96年8 月13日縮刑期滿執行完畢。詎猶不知悔改，
    明知海洛因及甲基安非他命分屬第一、二級毒品，不得持有
    及施用，仍分別基於施用第一、二級毒品之犯意，於98年12
    月31日晚間8 時許，在屏東縣萬丹鄉○○村○○路39號之住
    所內，以將海洛因加水置於針筒後注入體內之方式，施用第
    一級毒品海洛因1 次；又另以將甲基安非他命置於玻璃球內
    以火燒烤後，吸食所產生煙霧之方式，施用第二級毒品甲基
    安非他命1 次。嗣於99年1 月1 日下午3 時許，在屏東縣潮
    州鎮○○路與光輪路口為警盤查而查獲。復徵得其同意後採
    尿送驗，檢出海洛因代謝後之嗎啡及甲基安非他命陽性反應
    ，始悉上情。
二、案經屏東縣政府警察局潮州分局報請臺灣屏東地方法院檢察
    署檢察官偵查起訴。
    理  由
一、本件被告甲○○所犯係死刑、無期徒刑或最輕本刑為3 年以
    上有期徒刑以外之罪，亦非屬臺灣高等法院管轄第一審之案
    件，其於準備程序中就被訴事實為有罪陳述，經本院告知簡
    式審判程序之旨，並聽取當事人意見後，本院合議庭依刑事
    訴訟法第273 條之1 第1 項為裁定，由受命法官獨任進行簡
    式審判程序。又簡式審判程序之證據調查，依刑事訴訟法第
    273 條之2 規定，不受同法第159 條第1 項審判外陳述排除
    之限制；再被告對於卷內各項證據亦不爭執證據能力，復無
    事證顯示有何違法取得或類此瑕疵之情，故卷內所列各項證
    據，自均有證據能力，合先敘明。
二、上揭犯罪事實，業據被告甲○○於本院審理中坦承不諱，其
    尿液經送驗結果均呈嗎啡、甲基安非他命陽性反應等情，亦
    有屏東縣政府警察局潮州分局偵辦毒品案件涉嫌人尿液採證
    姓名代號對照表1 紙、臺灣檢驗科技股份有限公司濫用藥物
    尿液檢驗報告1 份在卷可稽，上述鑑驗結果，係檢驗機關本
    於專業知識及以精密儀器或科學檢驗方法所得之結論，自可
    憑信。此外，尚有偵查報告、卷附採證照片共計10張等附卷
    可參，是認被告就上開施用毒品之任意性自白與事實相符，
    堪採信為證據。從而本件罪證明確，被告犯行洵足認定，應
    依法論科。
三、查海洛因、甲基安非他命分別係屬毒品危害防制條例第2 條
    第2 項第1 款、第2 款所稱之第一級、第二級毒品，均不得
    持有、施用，被告竟持以施用，是核被告所為，分別係犯毒
    品危害防制條例第10條第1 項、第2 項之施用第一級毒品、
    施用第二級毒品罪。至被告於施用前持有第一級毒品海洛因
    、第二級毒品甲基安非他命之低度行為應被施用之高度行為
    所吸收，不另論罪。又被告於如事實欄所述之時間、地點所
    犯前開2 罪間，犯意各別，施用行為且互殊，應予分論併罰
    。另被告有上揭犯罪事實欄所述經有期徒刑宣告及執行完畢
    之情形，此有臺灣高等法院被告前案紀錄表1 份附卷可按，
    被告於有期徒刑執行完畢後，5 年以內故意再犯本件均為有
    期徒刑以上之罪，皆構成累犯，均應依刑法第47 條 第1 項
    規定予以加重其刑。爰審酌(1)被告前已因施用毒品犯行經觀
    察勒戒及刑之執行，竟仍故態復萌，復行施用毒品不輟，無
    視於毒品對於自身健康之戕害及國家對於杜絕毒品犯罪之禁
    令；(2)衡酌施用毒品係屬自戕行為，犯罪手段尚屬平和，亦
    未因此而危害他人，所生損害尚非鉅大；(3)被告於犯後於本
    院審理時坦承犯行，尚見悔意之犯罪後態度；(4)被告前案因
    連續施用第一級、第二級毒品為本院分別以93年度訴字第92
    1 號、94年度訴字第875 號判處應執行有期徒刑1 年、1 年
    10月確定，然前揭判決處罰被告連續施用第一級、第二級毒
    品之期間合計長達約1 年（93年7 月至94年7 月），施用次
    數各為數十次（其施用第一級、第二級毒品之頻率分別為3
    至5 天各1 次），然僅判處上述刑度，各有上開判決在卷可
    查，而本件被告僅被訴施用第一級毒品、第二級毒品各1 次
    ；(5)施用毒品者均有相當程度之成癮性及心理依賴，其犯罪
    心態與一般刑事犯罪之本質並不相同，應側重適當之醫學治
    療及心理矯治為宜等一切情狀，爰分別量處如主文所示之刑
    ，並定其應執行之刑，以資懲儆。
據上論斷，應依刑事訴訟法第273 條之1 第1 項、第299 條第1
項前段，毒品危害防制條例第10條第1 項，刑法第11條、第47條
第1 項、第51條第5 款，判決如主文。
本案經檢察官曾士哲到庭執行職務
中    華    民    國    99    年    6     月    15    日
                  刑事第四庭    法  官  李謀榮
以上正本證明與原本無異。
如不服本判決應於收受判決後10日內向本院提出上訴書狀，並
應敘述具體理由；其未敘述上訴理由者，應於上訴期間屆滿後
20日內向本院補提理由書（均須按他造當事人之人數附繕本）
「切勿逕送上級法院」。
中    華    民    國    99    年    6     月    15    日
                                書記官  蔡進吉
附錄本案所犯法條全文
毒品危害防制條例第10條
施用第一級毒品者，處6月以上5年以下有期徒刑。
施用第二級毒品者，處3年以下有期徒刑。

司法院資訊處製作；財團法人民間司法改革基金會備份。
